臺灣桃園地方法院刑事判決　　　　　　　 96年度訴字第118號
公　訴　人　臺灣桃園地方法院檢察署檢察官
被　　　告　乙○○
選任辯護人　王歧正律師
　　　　　　洪東雄律師
上列被告因違反護照條例等案件，經檢察官提起公訴（95年度偵
字第18192 號），嗣聲請改依協商程序而為判決，合議庭評議後
由受命法官獨任進行協商程序，判決如下：
    主  文
乙○○冒用名義申請護照，處有期徒刑伍月，如易科罰金，以銀
元參佰元即新臺幣玖佰元折算壹日，緩刑參年。未扣案之中華民
國護照壹本（姓名：甲○○，護照號碼：0000000000號）沒收。
    事實及理由
一、犯罪事實：乙○○於民國89年5 月間在臺灣地區向甲○○（
    由檢察官另行偵辦）借用國民身分證後，並經甲○○之同意
    ，在「甲○○」名義之收據號碼為0000000 號之中華民國普
    通護照申請書上填寫甲○○之年籍及外文姓名等資料，並貼
    上乙○○之照片1 張及甲○○之身分證影本正反面各1 張，
    而填寫該申請書，連同甲○○之身分證交付不知情之某旅行
    社代辦人員，於89年5 月23日向外交部領事事務局冒用甲○
    ○名義申請護照，嗣外交部領事事務局於89年5 月25日核發
    護照號碼000000000 號、姓名年籍資料均為甲○○、相片則
    為乙○○之中華民國護照1 本予上開代辦人員，之後再交還
    乙○○。乙○○取得前開護照後，復基於未經許可入出國及
    使公務員登載不實事項於職務上所掌公文書之概括犯意，於
    89年7 月2 日、7 月17、9 月30日及90年3 月30日，未經許
    可，連續於上開時間持前開護照搭乘飛機出國（境）及入國
    （境）共4 次，並於每次出境或入境時出示前開護照予內政
    部警政署航空警察局之證照查驗人員，主張其即係甲○○，
    使該等不知情之公務員將此「甲○○」入出境之事項輸入電
    腦，而登載該不實之事項於職務上所掌之內政部入出境管理
    局入出境電腦報表公文書上，足生損害於境管局對入出境管
    理之正確性。
二、證據：
  (一)被告乙○○之自白。
  (二)證人甲○○之證述。
  (三)入出境資料、普通護照申請書。
三、本件經檢察官與被告乙○○於審判外達成協商之合意且被告
    已認罪，其合意內容為：被告願受科刑範圍為有期徒刑5 月
    ，緩刑3 年。經查，上開協商合意並無刑事訴訟法第455 條
    之4第1項各款所列情形，檢察官聲請改依協商程序而為判決
    ，本院爰不經言詞辯論，於協商合意範圍內為協商判決。
四、被告乙○○冒名申請之護照1 本，係被告所有且為其犯罪所
    得及供其犯罪所用之物，雖未扣案，但無法證明已滅失，應
    依修正前刑法第38條第1 項第2 款、第3 款之規定沒收。
五、應適用之法條：刑事訴訟法第455 條之4 第2 項、第455 條
    之11第2 項，護照條例第23條第4 項，入出國及移民法第54
    條，修正後刑法第2 條第1 項前段、第74條第1 項第1 款，
    刑法第214 條，修正前刑法第55條、第41條第1 項前段、第
    38條第1 項第2 款、第3 款，刑法施行法第1 條之1 第1 項
    、第2 項前段，修正前罰金罰鍰提高標準條例第2 條。
六、本判決除有刑事訴訟法第455 條之4 第1 項第1 款、第2款
    、第4 款、第6 款、第7 款所定情形之一，或違反同條第2
    項規定者外，不得上訴。
七、如得上訴且不服本件判決，應於送達後10日內，向本院提出
    上訴書狀，上訴於第二審法院。
中　　華　　民　　國　　96　　年　　7 　　月　　13　　日
                  刑事第十一庭    法　官　魏于傑
上正本證明與原本無異。
                                  書記官  林怡君
中　　華　　民　　國　　96　　年　　7 　　月　　17　　日
本案論罪科刑主要法條：
護照條例第23條第4項
將國民身分證交付他人或謊報遺失，以供冒名申請護照者，處
5 年以下有期徒刑、拘役或科或併科新臺幣10萬元以下之罰金。
前項冒用名義者，亦同。
中華民國刑法第214條
（使公務員登載不實罪）
明知為不實之事項，而使公務員登載於職務上所掌之公文書，足
以生損害於公眾或他人者，處3 年以下有期徒刑、拘役或5 百元
以下罰金。
